臺灣高等法院高雄分院刑事裁定　　　　　　　　九十三年度毒抗字第八九號
　　抗　告　人
　　即　被　告　甲○○
右抗告人因聲請觀察勒戒案件，不服臺灣高雄地方法院中華民國九十三年五月四日裁
定（九十三年度毒聲字第八三七號），提起抗告，本院裁定如左：
    主  文
原裁定撤銷，發回台灣高雄地方法院。
    理  由
一、抗告意旨略以：抗告人即被告甲○○於採尿前之民國九十三年三月一日，曾因感
    冒前往宏亞醫院就診，並服用醫師處方，被告嗣於九十三年三月四日驗尿發現第
    一級毒品陽性反應，應屬服藥所致，被告並無施用第一級毒品行為，此有宏亞醫
    院診斷證明書影本可證，為此提起抗告等語。
二、原裁定以：被告於九十三年三月四日採尿前二十四小時內某時，在某不詳地點施
    用第一級毒品海洛因之事實，經檢察官採尿送驗結果，呈「鴉片」陽性反應，此
    有長榮大學毒物研究中心尿液檢驗報告一紙附卷可稽，足認被告確有施用第一級
    毒品犯行，爰依毒品危害防制條例第二十條第一項，將被告送勒戒處所觀察、勒
    戒等語，固非無見。
三、經查：
(一)、被告於九十三年三月四日係因另涉搶奪案件，經檢察官就搶奪案情訊問後，經被
    告同意採尿送驗，然被告於訊問中並未曾供認其有何施用第一級毒品犯行，此有
    被告同日偵查筆錄影本在卷足佐。雖被告所採尿液經驗出有前開「鴉片」陽性反
    應，然本院依據被告抗告狀所提出之宏亞醫院診斷證明書，而向該院函查結果，
    據函覆稱：「被告所服用藥物中之【咳定必】，含有微量可待因成分，服用後在
    尿液可檢驗出陽性反應」等語（見該院九十三年六月二十二日函），則被告所辯
    此部份似非無據，容有再予查證之處。
(二)、按「鴉片」及其相類製品，係屬毒品危害防制條例第二條第二項第一款所定之第
    一級毒品，又「可待因」於本條項附表二、三所示毒品分項表中亦有列舉，然被
    告尿液檢驗報告之判定結果係載明於「鴉片類」，而如前所述，可待因又於第二
    、三級毒品中，亦有明列，則本件被告尿液檢驗報告所指，究屬被告施用何級毒
    品之結果，亦應查明憑為適用法律依據。
四、原裁定逕以前開被告採集尿液之檢驗結果，而依同法第二十條第三項規定，裁定
    被告施用第一級毒品，應送勒戒處所觀察、勒戒，稍有速斷。抗告意旨指摘原裁
    定不當，為有理由，自應將原裁定撤銷，發回原審法院更為適法之裁定。
據上論斷，依刑事訴訟法第四百十三條，裁定如主文。
中        華        民        國     九十三   年   七      月     十六  日
                              臺灣高等法院高雄分院刑事第八庭
                                  審判長法官  郭雅美
        法官  裕斗
                                        法官  張意聰
右正本證明與原本無異。
不得再抗告。
                                  法院書記官  張文斌
中    華    民    國      九十三      年      七      月       十六     日
